臺灣臺中地方法院民事判決　九十三年度婚字第九三五號
　　原　　　告　乙○○
　　被　　　告　甲○○
右當事人間請求離婚事件，本院於民國九十三年七月一日言詞辯論終結，判決如左：
　　主　　文
准原告與被告離婚。
訴訟費用由被告負擔。
　　事實及理由
一、原告主張：兩造於民國六十七年十月十日結婚，初感情尚融洽，並育有子女三名。詎料
　　被告於九十二年二月間無故離家出走，拒絕履行同居之義務，原告乃訴請本院以九十二
　　年度婚字第一六三○號判決被告應與原告同居，已於九十三年一月十九日確定，惟被告
　　迄未履行，是被告不僅有違背同居義務之客觀事實，亦有拒絕同居之主觀情事，顯係惡
　　意遺棄原告在繼續狀態之中，爰依民法第一千零五十二條第一項第五款規定提起本訴。
　　又原告係於履行同居之訴判決後半年始行更換家中門鎖，亦未打電話禁止被告返家等語
　　。並聲明：准原告與被告離婚。
二、被告則以：被告於履行同居之訴判決確定後，並末返家，亦未曾打過電話給原告。因原
　　告在履行同居之訴判決之前即已將家中門鎖更換，致被告無法回家。另外，原告也曾打
　　電話恐嚇被告，如被告返家將打被告，被告自有不履行同居之正當理由等語，資為抗辯
　　。並聲明：原告之訴駁回。
三、得心證之理由(一)兩造不爭執之事實：雙方婚姻仍存續中，被告於九十二年二月間離家
　　出走，經本院以九十二年度婚字第一六三○號判決被告應與原告同居，已於九十三年一
　　月十九日確定，惟被告迄未返家同居。
(二)按夫妻之一方以惡意遺棄他方在繼續狀態中者，為構成判決離婚之原因，我國民法第一
　　千零五十二條第一項第五款有明文規定。且夫妻之一方於同居之訴判決確定後，仍不履
　　行同居義務，在此狀態繼續存在中，而又無不能同居之正當理由者，即與民法第一千零
　　五十二條第一項第五款所定之離婚要件相當 (最高法院著有四十九年台上字第九九○號
　　、第一二三三號判例可資參照)。經查：
　１被告辯稱：其所以未返家同居，係因原告在履行同居之訴判決前，已將家中門鎖更換，
　致被告無法回家等語，惟為原告否認。按被告前揭抗辯之事實，發生於前訴訟言詞辯論終
　結前之事由，被告既未於前訴訟中提出，已為本院九十二年婚字第一六三０號判決既判力
　所遮斷，不得於本件訴訟再為爭執。
　２被告另辯稱：原告曾致電禁止被告返家，否則會毆打被告，為原告所否認，對此有利於
　被告之事實，被告未能舉證，所為抗辯，不足採信。
　３綜上所述，被告於本院九十二年度婚字第一六三○號履行同居之訴確定後，迄今仍未原
　告同居，有遺棄原告之客觀事實，又無正當理由拒絕與原告同居，顯有惡意遺棄原告之主
　觀意思，揆諸前開說明及判例意旨，被告行為顯係惡意遺棄原告在繼續狀態中。從而原告
　依民法第一千零五十二條第一項第五款之規定，訴請判決離婚，洵屬正當，應予准許。
(四)訴訟費用負擔的依據：民事訴訟法第七十八條。
中　　　　華　　　　民　　　　國　 九十三　 年　　　七　　　 月　　 十五　　　日
　　　　　　　　　　　　　　　　　　　　臺灣臺中地方法院家事法庭
~B法　　　官　陳學德
右為正本係照原本作成
如對本判決上訴應於判決送達後廿日向本院提出上訴狀
中　　　　華　　　　民　　　　國　 九十三　 年　　　七　　　 月　　　十五　　 日
~B法院書記官
